臺灣臺北地方法院刑事判決　　　　　　100年度審易字第569號
公　訴　人　臺灣臺北地方法院檢察署檢察官
被　　　告　陳弘雄
上列被告因傷害案件，經檢察官提起公訴（100 年度偵字第1981
2 號），本院判決如下：
    主  文
陳弘雄傷害人之身體，處拘役伍拾伍日，如易科罰金，以新臺幣
壹仟元折算壹日。
    事  實
一、陳弘雄於民國100 年6 月28日下午5 時許，在臺北市○○區
    ○○街126 號前，見同為臺北市○○路跳蚤市場流動攤販之
    劉漢聲與客人進行交易，因欲探知交易價格而跟隨在旁而遭
    劉漢聲抱怨，陳弘雄竟惱羞成怒，旋即出於傷害之意，以右
    手勾住劉漢聲脖子欲將之拉往一旁，並在拉扯中碰撞劉漢聲
    眼鏡，使劉漢聲受有脖子扭傷有瘀青及鼻根瘀青之傷害。
二、案經劉漢聲訴臺北市政府警察局萬華分局報請臺灣臺北地方
    法院檢察署檢察官偵查起訴。
    理  由
一、按被告以外之人於審判外之陳述，雖不符前四條之規定，而
    經當事人於審判程序同意作為證據，法院審酌該言詞陳述或
    書面陳述作成時之情況，認為適當者，亦得為證據。當事人
    、代理人或辯護人於法院調查證據時，知有第159 條第1 項
    不得為證據之情形，而未於言詞辯論終結前聲明異議者，視
    為有前項之同意，刑事訴訟法第159 條之5 定有明文。查查
    下列具有被告以外之人於審判外之陳述性質之證據，當事人
    均不爭執證據能力，經本院審酌該等證據作成時之情狀，均
    無違法取得或其他瑕疵，宜為本案證據，揆諸前揭說明，均
    有證據能力。
二、上揭事實業據被告陳弘雄於本院審理時坦承不諱，核與證人
    劉漢聲指述情節大致相符，且有國立臺灣大學醫學院附設醫
    院診斷證明書1 紙附卷可稽，被告自白核與事實相符，堪以
    採信。本案事證明確，被告犯行洵堪認定，應依法論科。
三、核被告所為，係犯刑法第277 條第1 項之傷害罪。爰審酌被
    告因言語不合，即出手傷害告訴人，導致告訴人受有傷害，
    行為確有不當，惟念其犯後坦承犯行，願賠償告訴人新臺幣
    1 萬元，並參酌被告前科素行、智識程度及生活狀況等一切
    情狀，量處如主文所示之刑，並諭知易科罰金折算標準，以
    示懲儆。
據上論斷，應依刑事訴訟法第299 條第1 項前段，刑法第277 條
第1 項、第41條第1 項前段、刑法施行法第1 條之1 ，判決如主
文。
本案經檢察官翁偉玲到庭執行職務。
中    華    民    國   100    年    12    月    30    日
                  刑事第二十一庭  法  官  林勇如
上正本證明與原本無異。
如不服本判決應於收受送達後10日內向本院提出上訴書狀，並應
敘述具體理由；其未敘述上訴理由者，應於上訴期間屆滿後20日
內向本院補提理由書（均須按他造當事人之人數附繕本）「切勿
逕送上級法院」。告訴人或被害人如對於本判決不服者，應具備
理由請求檢察官上訴，其上訴期間之計算係以檢察官收受判決正
本之日期為準。
                                  書記官  葉潔如
中    華    民    國   100    年    12    月    30    日
附錄本案論罪科刑法條全文：
刑法第277 條：（普通傷害罪）
傷害人之身體或健康者，處三年以下有期徒刑、拘役或一千元以
下罰金。
犯前項之罪因而致人於死者，處無期徒刑或七年以上有期徒刑；
致重傷者，處三年以上十年以下有期徒刑。